【裁判字號】    89,易緝,160
【裁判日期】    900406
【裁判案由】    贓物
【裁判全文】
臺灣高雄地方法院刑事判決                        八十九年度易緝字第一六號
    公訴人  臺灣高雄地方法院檢察署檢察官
    被  告  甲○○
右列被告因贓物案件，經檢察官提起公訴（八十五年度偵字第二五五六二號），本院
判決如左：
    主  文
甲○○連續牙保贓物，處有期徒刑肆月，如易科罰金，以佰元折算壹日。
    事  實
一、甲○○基於概括之犯意，連續先於民國八十五年十月一日晚上七時許，與其同居
    男友黃長國至高雄市○○○路七七號「亞邁樂器有限公司」內，明知黃長國所持
    四十六個調音器係屬贓物（該等調音器係黃長國於八十五年八月初在高雄市○○
    區○○路二五四號竊得，市價共計新臺幣四萬元），因黃長國被通緝，恐由黃長
    國出面出賣前揭調音器會被發覺，乃由甲○○出面與該樂器公司職員陳國斌交涉
    出賣調音器事宜，向陳國斌陳稱該等調音器為倒店貨而出示證件給陳國斌登記，
    為黃長國代賣前揭四十六個調音器而得款新臺幣（下同）二萬元；續於同年月三
    日晚上七時許，甲○○明知黃長國持有之呼叫器三個係屬贓物（該等呼叫器係黃
    長國於八十五年十月二月凌晨三時許，在高雄市苓雅區○○○路五二號「尚易通
    訊公司」內竊得，每只呼叫器市價二千元），仍於該時在高雄市○○○路六號十
    二樓「建興通信商行」內，以甲○○本人身分證件供該商店負責人陳金秋登記，
    並由甲○○向陳金秋陳稱該三只呼叫器為向他人購入之倒店貨後，書立切結書而
    為黃長國代賣該三只呼叫器，總計得款三千五百元。
二、案經高雄縣警察局報請臺灣高雄地方法院檢察署檢察官偵查起訴。
    理  由
一、訊據被告甲○○矢口否認右揭犯行，辯稱：黃長國拿給我的調音器及呼叫器我不
    知道是贓物，當時黃長國拿給我那些調音器及呼叫器託我賣出時，黃長國說是朋
    友欠他錢，所以用調音器及呼叫器抵帳云云。惟查，前揭甲○○於八十五年十月
    一日賣予陳國斌之調音器，以及於八十五年十月日三日出賣給陳金秋之呼叫器，
    係分別由黃長國於八十五年八月初在高雄市○○區○○路二五四號及八十五年十
    月二月凌晨三時許，在高雄市苓雅區○○○路五二號「尚易通訊公司」內竊得等
    情，已據黃長國於檢察官偵查中坦認不諱，復有贓物認領保管收據及高雄市政府
    警察局苓雅分局受理刑事案件報案聯單在卷可稽。又查，八十五年十月間，黃長
    國因案被通緝而不便出面銷贓，乃委託被告甲○○出賣前揭調音器及呼叫器，而
    被告甲○○持前揭調音器、呼叫器出賣給陳國斌、陳金秋時，被告甲○○係向陳
    國斌、陳金秋陳稱該調音器及呼叫器均係倒店貨品，而且買賣過程均是甲○○在
    處理等情，有卷附證人陳國斌、陳金秋及黃長國之陳述可資證明。即按上開事證
    得悉，本件被告甲○○若非已知其同居男友交付代賣之調音器及呼叫器均是竊得
    贓物，豈有以重複倒店貨品藉口先後親自向陳國斌及陳金秋銷贓之理。因此，被
    告甲○○前揭辯解顯係卸責之詞，被告罪證明確，犯行洵可認定。
二、核被告甲○○所為，係犯刑法第三百四十九條第二項之牙保贓物罪。審酌被告甲
    ○○犯罪之動機、目的、素行及犯後態度等一切情狀，爰量處如主文所示之刑，
    及易科罰金之折算標準。又本件被告甲○○行為後，刑法第四十一條已於九十年
    一月十日修正公布，並於同年月十二日生效施行，由原來犯最重本刑三年以下有
    期徒刑之罪，而受六個月以下徒刑或拘役之宣告得易科罰金之要件，修改為犯最
    重本刑為五年以下有期徒刑之罪，而受六個月以下有期徒刑或拘役之宣告得易科
    罰金之要件，比較新舊法應以新法有利於被告，自應依刑法第二條第一項前段規
    定，適用前揭修正後刑法第四十一條規定，就被告所宣告之刑諭知易科罰金之折
    算標準，附此明。
據上論斷，應依刑事訴訟法第二百九十九條第一項前段，刑法第二條第一項前段、第
三百四十九條第二項、九十年一月十二日生效施行之第四十一條第一項，判決如主文
。
本案經檢察官陳永章到庭執行職務。
中    華    民    國      九十      年      四      月        六        日
                                  臺灣高雄地方法院刑事第三庭
                                      法  官  周志賢
右正本證明與原本無異。
如不服本判決，應於判決送達後十日內，向本院提出上訴狀。
                                      書記官  簡鴻雅
中    華    民    國      九十      年      四      月       十二       日


司法院資訊處製作；財團法人民間司法改革基金會備份。
